臺灣高等法院高雄分院刑事裁定　　　　　100年度聲字第399號
上　訴　人　臺灣高雄地方法院檢察署檢察官
被　　　告　文登系統科技股份有限公司
代　表　人　古建泉
代　理　人　魏明莉
選任辯護人　楊靖儀律師
　　　　　　朱淑娟律師
　　　　　　陳裕文律師
聲　請　人　文登系統科技股份有限公司高雄分公司
代　表　人　古建泉
上列聲請人因文登系統科技公司違反政府採購法案件（本院99年
度上易字第831 號），聲請裁定更正，本院裁定如下：
    主  文
本院九十九年度上易字第八三一號判決原本及正本被告欄：「統
一編號00000000號，設高雄市苓雅區○○○路171 號6 樓之1 」
，應更正為「統一編號：00000000，設桃園縣中壢市○○里○○
路58號2 樓」。
    理  由
一、聲請意旨略以：本院99年度上易字第831 號判決於當事人欄
    列被告為「文登系統科技股份有限公司，統一編號：000000
    00，設高雄市○○○路171 號6 樓之1 」；然查，全案所指
    之被告應為「文登系統科技股份有限公司高雄分公司」（統
    一編號及所在地無誤），此有附呈高雄市政府營利事業登記
    證可稽；而非「文登系統科技股份有限公司」（統一編號：
    00000000，公司所在地：桃園縣中壢市○○路58號2樓 ，有
    附呈經濟部網站登記查詢資料可稽），二者為不同主體，原
    判決就被告名稱顯有誤寫情事，為此乃依司法院大法官會議
    解釋第43號解釋意旨，參照民事訴訟法第232 條規定聲請本
    院裁定更正被告名稱為「文登系統科技股份有限公司高雄分
    公司」云云。
二、經查：
  (一)本院受理99年度上易字第831 號被告文登系統科技股份有限
    公司違反政府採購法案件，該案起訴書已載明被告名稱係「
    文登系統科技股份有限公司」、代表人「古建泉」（見臺灣
    高雄地方法院檢察署檢察官98年度偵字第29683 號起訴書）
    ，足見檢察官起訴及法院審判對象確為「文登系統科技股份
    有限公司」無誤；再該案經檢察官偵查終結起訴，繫屬於法
    院後，均由被告以「文登系統科技股份有限公司法定代理人
    古建泉」名義，委任代理人魏明莉應訴，並委任辯護人楊靖
    儀、陳裕文、朱淑娟為其辯護，有歷次刑事委任書狀附卷可
    查（見原審98年度審易2997卷第30、39頁、本院99上易831
    卷第20、36頁），可見本案審判權之對象均係「文登系統科
    技股份有限公司」，並非「文登系統科技股份有限公司高雄
    分公司」。至於本院99年度上易字第831 號刑事判決，被告
    文登系統科技股份有限公司所載之「統一編號：00000000，
    設高雄市○○○路171 號6 樓之1 」部分，確與該公司登記
    資料為「統一編號：00000000，設桃園縣中壢市○○里○○
    路58號2 樓」未符，此有聲請人所提出之公司基本資料查詢
    可憑，顯係誤寫。
  (二)至聲請意旨雖以上開誤寫主張本案被告應為「文登系統科技
    股份有限公司高雄分公司」云云，惟我國公司法係以公司名
    稱作為表彰公司之組織、種類，而為事業主體之辨識（公司
    法第2 條、第18條規定參照），而分公司僅係公司之分支機
    構，並無法律上人格，更無犯罪能力，且營利事業統一編號
    ，係依廢止前營利事業登記規則，向稽徵機關申請營利事業
    登記，再由各縣市政府核發營利事業登記證上所登載，僅具
    有稅捐及行政管理之意義，本非表彰事業主體之標識，況行
    政院98年3 月12日院臺經0000000000D 令已核定營利事業統
    一發證制度施行至98年4 月12日止。至公司所在地同未具上
    開主體辨識之意義，此部分聲請意旨，自難採憑。
  (三)是以，本案聲請人聲請裁定更正，固無理由，惟本院上開判
    決既有上述之誤寫，仍應由本院依職權，依大法官會議解釋
    第43號解釋意旨參照民事訴訟法第232 條規定，裁定更正如
    主文所示。
三、依刑事訴訟法第220條，裁定如主文。
中    華    民    國    100    年    4    月    19    日
                  刑事第七庭    審判長法  官  莊飛宗
                                      法  官  謝宏宗
                                      法  官  蔡廣昇
以上正本證明與原本無異。
不得抗告。
中    華    民    國   100    年    4     月    19    日
                                      書記官  曾允志